【裁判字號】    98,上易,225
【裁判日期】    980407
【裁判案由】    詐欺
【裁判全文】
臺灣高等法院臺南分院刑事判決         98年度上易字第225號
上 訴 人  臺灣雲林地方法院檢察署檢察官
被    告  甲○○
                  （另案於臺灣雲林第二監獄執行中）
上列上訴人因被告詐欺案件，不服臺灣雲林地方法院98年度易字
第71號中華民國98年2月27日第一審判決（ 起訴案號：臺灣雲林
地方法院檢察署97年度偵字第6075號），提起上訴，本院判決如
下：
    主  文
上訴駁回。
    理  由
一、依刑事訴訟法第350條、第361條、第362條、第367條規定，
    不服地方法院之第一審判決而上訴者，須提出上訴書狀，並
    應敘述具體理由，為上訴必備之程式；其所提出之書狀未敘
    述上訴理由，或僅曾以言詞陳述上訴理由者，均應於上訴期
    間屆滿後20日內補提理由書於第一審法院。第一審法院經形
    式審查，認逾期未補提上訴理由者，應定期間先命補正；逾
    期未補正者，為上訴不合法律上之程式，應以裁定駁回。倘
    已提出上訴理由，但所提非屬具體理由者，則由第二審法院
    以上訴不合法律上之程式，判決駁回。而所謂具體理由，必
    係依據卷內既有訴訟資料或提出新事證，指摘或表明第一審
    判決有何採證認事、用法或量刑等足以影響判決本旨之不當
    或違法，而構成應予撤銷之具體事由，始克當之（例如：依
    憑證據法則具體指出所採證據何以不具證據能力，或依憑卷
    證資料，明確指出所為證據證明力之判斷如何違背經驗、論
    理法則）；倘僅泛言原判決認定事實錯誤、違背法令、量刑
    失之過重或輕縱，而未依上揭意旨指出具體事由，或形式上
    雖已指出具體事由，然該事由縱使屬實，亦不足以認為原判
    決有何不當或違法者（例如：對不具有調查必要性之證據，
    法院未依聲請調查亦未說明理由，或援用證據不當，但除去
    該證據仍應為同一事實之認定），皆難謂係具體理由，俾與
    第二審上訴制度旨在請求第二審法院撤銷、變更第一審不當
    或違法之判決，以實現個案救濟之立法目的相契合，並節制
    濫行上訴（最高法院97年度台上字第892號刑事判決意旨參
    照）。
二、上訴人即臺灣雲林地方法院檢察署檢察官上訴理由略以：被
    告雖犯後坦承犯行，然事後未與被害人達成和解，亦未與被
    害人任何善意回應，原審量處被告有期徒刑1年2月，顯屬過
    輕等語。
三、經查：
（一）上訴人即被告甲○○前因竊盜案件，經臺灣彰化地方法院
      於民國 (下同)95 年7月17日，以95年度簡字第158號判處
      有期徒刑4月確定，嗣經減為有期徒刑2月，甫於96年7月
      16 日執行完畢。詎其仍不知悔改，分別基於為自己不法
      所有之意圖，於如附表編號至所示之【時間】、【地
      點】，趁乙○○疏於注意之際，徒手拿取乙○○置於手提
      包內之中華郵政股份有限公司褒忠郵局（下稱褒忠郵局）
      提款卡1張（局號為0000000號、帳號為0000000號），之
      後旋於附表編號至所示【提領時間】，前往如附表編
      號至所示【提領地點】之自動提款機前，輸入提款卡
      密碼及如附表編號至所示之【提領金額】，使自動提
      款機辨識系統誤認甲○○為真正持卡人，依其操作給付如
      附表編號至所示之【提領金額】之款項與甲○○，而
      以前揭不正方法由自動付款設備提領乙○○之褒忠郵局帳
      戶內存款11次共計新臺幣（下同）141,200元（包含11次
      提款之手續費共計66元）。甲○○於各次得手後，為免乙
      ○○發覺，均旋將提款卡放回乙○○之皮包內。嗣為乙○
      ○發覺後報警究辦，方查知上情。
（二）被告甲○○在偵訊及原審審理中坦承不諱，核與證人即告
      訴人乙○○於警詢中之指證情節相符，復有乙○○所有褒
      忠郵局郵政存簿儲金簿、提款卡及交易明細紀錄影本等在
      卷可稽，足認被告之自白與事實相符，可以採信，是本件
      事證明確，被告前述犯行洵堪認定。原審法院認被告甲○
      ○就附表編號至所為 ，均係犯刑法第339條之2第1項
      非法由自動付款設備取財罪。其所為各次犯行，係於不同
      時間為之，顯係出於不同犯意所為，應分論併罰。又被告
      有前述犯罪事實欄所記載之前科紀錄，此有臺灣高等法院
      被告前案紀錄表在卷可查 ，其於有期徒刑執行完畢後5年
      內故意再犯本件有期徒刑以上之罪，均為累犯，各應依刑
      法第47條第1項之規定加重其刑 。爰審酌被告有竊盜、毒
      品等多項前科，足見被告平日素行不良，且其年僅29歲，
      不思循正常途徑賺取金錢，竟任意持他人提款卡盜領現金
      花用，尊重他人財產權觀念薄弱，亦影響社會治安，另其
      犯後未賠償乙○○所受損失，誠屬不該，但本院念及被告
      犯後坦承犯行，態度尚佳，暨乙○○請求本院依法量刑，
      並斟酌被告各次盜領金額多寡等一切情狀，分別量處如附
      表編號至所示之刑，應執行有期徒刑1年2月。從形式
      上予之審查，並無違背法令之情形。
（三）上訴人臺灣雲林地方法院檢察署檢察官提起上訴，其上訴
      理由僅主張：被告雖犯後坦承犯行，然事後未與被害人達
      成和解，亦未與被害人任何善意回應，原審量處被告有期
      徒刑1年2月，顯屬過輕等語，然原審法院量刑時業已考量
      被告犯後雖坦承然未與被害人達成和解等因素，已如上述
      ，即此部分上訴人形式上雖指出具體事由，然該事由縱使
      屬實，亦不足以認為原判決之量刑有何不當或違法，此外
      上訴人並未依據卷內訴訟資料或提出新事證，具體指摘原
      審判決關於認定事實、證據審酌、適用法律及量刑，有何
      其他違法或不當之處。依上揭說明，本件上訴不合上訴之
      法定要件，應予駁回，並不經言詞辯論為之。
四、據上論斷，應依刑事訴訟法第367條前段、第372條，判決如
    主文。
中    華    民    國    98    年     4    月    7    日
                    刑事第三庭  審判長法  官  陳義仲
                                      法  官  宋明中
                                      法  官  蔡勝雄
以上正本證明與原本無異。
不得上訴。
                                      書記官  汪姿秀
中    華    民    國    98    年     4    月    7    日
【附表：甲○○盜領現金一覽表】
┌──┬─────┬─────┬─────┬────────┬─────┬─────┐
│編號│ 時    間 │ 地    點 │ 提領時間 │    提領地點    │ 提領金額 │  宣告刑  │
├──┼─────┼─────┼─────┼────────┼─────┼─────┤
│  │97年8月12 │雲林縣斗六│97年8 月12│雲林縣斗六市仁義│ 10,000元 │處有期徒刑│
│    │日1 時30分│市江厝裡瓦│日1 時40分│路52號統一超商內│          │月。    │
│    │許        │厝路159 號│許        │之中國信託自動提│          │          │
│    │          │「信安醫院│          │款機            │          │          │
│    │          │」3 樓護理│          │                │          │          │
│    │          │站桌上    │          │                │          │          │
├──┼─────┼─────┼─────┼────────┼─────┼─────┤
│  │97年8月18 │同      上│97年8 月18│雲林縣斗六市仁義│ 9,000元  │處有期徒刑│
│    │日5 時30分│          │日5 時44分│路158 號萊爾富超│          │月。    │
│    │許        │          │許        │商內之富邦銀行自│          │          │
│    │          │          │          │動提款機        │          │          │
├──┼─────┼─────┼─────┼────────┼─────┼─────┤
│  │97年9 月1 │同      上│97年9 月1 │雲林縣斗六市仁義│ 9,000元  │處有期徒刑│
│    │日1 時45分│          │日1 時53分│路52號統一超商內│          │月。    │
│    │許        │          │許        │之中國信託自動提│          │          │
│    │          │          │          │款機            │          │          │
├──┼─────┼─────┼─────┼────────┼─────┼─────┤
│  │97年9月9日│同      上│97年9月9日│雲林縣斗六市仁義│ 9,900元  │處有期徒刑│
│    │4 時20分許│          │4 時29分許│路158 號萊爾富超│          │月。    │
│    │          │          │          │商內之富邦銀行自│          │          │
│    │          │          │          │動提款機        │          │          │
├──┼─────┼─────┼─────┼────────┼─────┼─────┤
│  │97年9 月12│同      上│97年9 月12│同            上│ 10,000元 │處有期徒刑│
│    │日3 時40分│          │日3 時54分│                │          │月。    │
│    │許        │          │          │                │          │          │
├──┼─────┼─────┼─────┼────────┼─────┼─────┤
│  │97年9 月16│同      上│97年9 月16│同            上│ 10,000元 │處有期徒刑│
│    │日17時25分│          │日17時39分│                │          │月。    │
│    │許        │          │許        │                │          │          │
├──┼─────┼─────┼─────┼────────┼─────┼─────┤
│  │97年9 月22│同      上│97年9 月22│同            上│ 20,000元 │處有期徒刑│
│    │日9 時25分│          │日9 時39分│                │          │伍月。    │
│    │許        │          │許        │                │          │          │
├──┼─────┼─────┼─────┼────────┼─────┼─────┤
│  │97年9 月24│同      上│97年9 月24│同            上│ 10,000元 │處有期徒刑│
│    │日9 時35分│          │日9 時49分│                │          │月。    │
│    │許        │          │許        │                │          │          │
├──┼─────┼─────┼─────┼────────┼─────┼─────┤
│  │97年9 月27│同      上│97年9 月27│同            上│ 20,000元 │處有期徒刑│
│    │日21時5 分│          │日21時21分│                │          │伍月。    │
│    │許        │          │許        │                │          │          │
├──┼─────┼─────┼─────┼────────┼─────┼─────┤
│  │97年9 月30│同      上│97年9 月30│同            上│ 18,000元 │處有期徒刑│
│    │日22時30分│          │日22時40分│                │          │伍月。    │
│    │許        │          │許        │                │          │          │
├──┼─────┼─────┼─────┼────────┼─────┼─────┤
│  │97年10月7 │雲林縣斗六│97年10月7 │雲林縣斗六市石榴│ 15,300元 │處有期徒刑│
│    │日9時許   │市榴中里南│日9 時10分│路855 號萊爾富超│          │肆月。    │
│    │          │環路65號之│許        │商內之國泰世華銀│          │          │
│    │          │住處2 樓房│          │行提款機（起訴書│          │          │
│    │          │間內      │          │誤載為「雲林縣斗│          │          │
│    │          │          │          │六市○○路52號統│          │          │
│    │          │          │          │一超商內之中國信│          │          │
│    │          │          │          │託自動提款機」）│          │          │
└──┴─────┴─────┴─────┴────────┴─────┴─────┘


司法院資訊處製作；財團法人民間司法改革基金會備份。
